【裁判字號】    95,訴,2056
【裁判日期】    950831
【裁判案由】    偽證
【裁判全文】
臺灣臺中地方法院宣示判決筆錄       95年度訴字第2056號
公  訴  人  臺灣臺中地方法院檢察署檢察官
被      告  乙○○
                    國民
上列被告因偽證案件，經檢察官提起公訴（九十五年度偵字第七
九四九號），本院合議庭裁定由受命法官獨任進行認罪協商程序
後，於中華民國九十五年八月三十一日下午四時，在本院第三法
庭宣示判決，出席職員如下：
法官起立朗讀判決主文、犯罪事實要旨、處罰條文，及告以上訴
限制、期間並提出上訴狀之法院，且諭知記載其內容：
一、主  文：
    乙○○證人，於執行審判職務之公署審判時，於案情有重要
    關係之事項，供前具結，而為虛偽陳述，累犯，處有期徒刑
    陸月。
二、犯罪事實要旨：
    乙○○前於民國九十二年間，因違反毒品危害防制條例案件
    ，經本院判處有期徒刑八月確定，甫於九十三年十月二十三
    日縮刑期滿執行完畢。緣乙○○之友人甲○○，於九十四年
    九月七日，在其位於臺中縣龍井鄉○○路一八四巷一六號住
    處被警方查獲寄藏可發射子彈具有殺傷力之制式手槍、改造
    手槍及具有殺傷力之子彈之犯行，並扣得制式手槍一支、改
    造手槍二支、制式子彈三十顆及改造子彈二十顆等物，而乙
    ○○當時適在現場。嗣甲○○因非法寄藏前開扣案槍枝及子
    彈，經警方提報流氓移送本院治安法庭以九十四年度感裁字
    第四三號檢肅流氓條例案件審理中。詎乙○○明知當日扣案
    槍枝及子彈，並非其於九十四年一月間，在甲○○上開住所
    ，自吳東皇處收受，並藏放於上址，竟因甲○○於九十四年
    九月三十日上午，與馮英祺同時被提解至本院訊問之過程中
    ，允諾給予新臺幣（下同）五十萬元作為報酬，而要求馮英
    祺於證述時，自承扣案之槍彈，係乙○○受吳東皇所託代為
    寄藏。馮英祺應允後，乃於同日上午十一時三十分許，在本
    院刑事第二法庭，甲○○檢肅流氓條例案件訊問時，明知具
    結作證之證人，依法有據實陳述之義務，不得為匿飾增刪之
    虛偽陳述，竟基於偽證之犯意，以證人身分，供前具結，而
    就扣案之手槍及子彈係何人寄藏之與案情有重要關係之事項
    ，虛偽陳述稱：扣案之槍彈，是吳東洪（音同字不詳）於九
    十四年一月間，在甲○○家一樓客廳，交付給伊，說要寄放
    在伊這裡，當時甲○○在三樓云云。惟乙○○旋於法官繼續
    追問下，始於甲○○檢肅流氓條例案件裁判確定前，自白偽
    證之事實。
三、處罰條文：
    刑法第一百六十八條。
四、被告行為後，九十四年二月二日修正公布之刑法，業於九十
    五年七月一日施行，新刑法第二條第一項之規定，係規範行
    為後法律變更所生新舊法律比較適用之準據法，於新刑法施
    行後，應適用新刑法第二條第一項之規定，為「從舊從輕」
    之比較。查刑法第四十七條第一項修正為：「受徒刑之執行
    完畢，或一部之執行而赦免後，五年以內故意再犯有期徒刑
    以上之罪者，為累犯，加重本刑至二分之一」，與修正前同
    條：「受有期徒刑之執行完畢，或受無期徒刑或有期徒刑一
    部之執行而赦免後，五年以內再犯有期徒刑以上之罪者，為
    累犯，加重本刑至二分之一」之規定相比較，依修正後之規
    定，若再犯之罪為「過失犯」，則無累犯規定之適用，然依
    修正前之規定，過失犯亦可構成累犯，固以修正後之刑法第
    四十七條之規定，有利於行為人。而被告前於九十二年間，
    因違反毒品危害防制條例案件，經本院判處有期徒刑八月確
    定，甫於九十三年十月二十三日縮刑期滿執行完畢等情，有
    臺灣臺中地方法院檢察署刑案資料查註紀錄表及臺灣高等法
    院被告前案紀錄表各一份可按，茲於五年以內再故意犯本件
    有期徒刑以上之罪，不論依修正前之刑法第四十七條，或九
    十四年一月七日修正，九十五年七月一日施行之刑法第四十
    七條第一項之規定，均構成累犯，對被告而言並無有利或不
    利之情形，故依刑法第二條第一項前段，應適用修正前刑法
    第四十七條之規定論處，並依法加重其刑。另被告於所虛偽
    陳述之甲○○檢肅流氓案件裁判確定前，自白犯罪，應依刑
    法第一百七十二條規定減輕其刑，並先加重後減輕之，附此
    敘明。
五、協商判決除有刑事訴訟法第四百五十五條之四第一項第一款
    於本訊問程序終結前，被告撤銷協商合意或檢察官撤回協商
    聲請者；第二款被告協商之意思非出於自由意志者；第四款
    被告所犯之罪非第四百五十五條之二第一項所定得以協商判
    決者；第六款被告有其他較重之裁判上一罪之犯罪事實者；
    第七款法院認應諭知免刑或免訴、不受理者情形之一，及違
    反同條第二項「法院應於協商合意範圍內為判決；法院為協
    商判決所科之刑，以宣告緩刑或二年以下有期徒刑、拘役或
    罰金為限」之規定者外，不得上訴。
六、本件如有前述可得上訴情形，而不服本判決時，得自收受宣
    示判決筆錄送達之日起十日內，向本院提出上訴書狀（須附
    繕本），上訴於第二審法院。
中    華    民    國    95    年    8     月    31    日
                    刑事第三庭  書記官  陳 玉 芬
                                法  官  郭 妙 俐
以上正本證明與原本無異。
                                書記官  陳 玉 芬
中    華    民    國    95    年    8     月    31    日
附錄本案論罪科刑法條：
刑法第一百六十八條
於執行審判職務之公署審判時或於檢查官偵查時，證人、鑑定人
、通譯於案情有重要關係之事項，供前或供後具結，而為虛偽陳
述者，處七年以下有期徒刑。


司法院資訊處製作；財團法人民間司法改革基金會備份。
